臺灣臺北地方法院民事判決　　　　　　　94年度小上字第28號
上　訴　人　頂好人力資源管理顧問有限公司
法定代理人　孟廣勤
被　上訴人　甲○○
上列當事人間請求給付代扣款事件，上訴人對於中華民國94年1
月18日本院臺北簡易庭所為93年度北小字第3106號第一審判決提
起上訴，本院判決如下：
    主  文
上訴駁回。
第二審訴訟費用新臺幣臺仟伍佰元由上訴人負擔。
    理  由
一、上訴意旨略以：
（一）原判決違背之法令及其具體內容：原判決違背民法第269
      條第1項、最高法院18年上字第298號、同院29年上字第14
      09號、58年臺上字第3545號判例意旨。
（二）依訴訟資料可認為原判決有違背法令之具體事實：依原判
      決三、法院之判斷(一)「堪認原告主張為真實。」，又認「
      依委託同意書內容主要係原告之債務人為該印尼籍女傭
      Widyawati（
      接給付原告，故原告應向印尼籍女傭起訴請求未給付之欠
      款新臺幣（下同）53,000元，是原告對被告起訴請求本件
      債務並無理由。」另原判決援用最高法院58年臺上字第35
      45號判例中之上半段，與民法第269條之規定相符，實屬
      贅餘。而原判決對伊主張依民法第269條第1項第三人利益
      契約規定，請求被上訴人給付上開印尼籍女傭對原告之債
      務，認為亦不足採，卻對該判例後段不說明不採之理由，
      又於第四項謂「本件事證已臻明確，兩造其餘主張、陳述
      及所提之證據，經審酌後認對於本案判決結果不生影響，
      爰不一一論列，併此敘明。」實屬判決理由不備等語。
（三）經原審為上訴人敗訴之判決並於本院聲明：１、原判決廢
      棄。２、被上訴人應給付上訴人53,000元，及自訴狀繕本
二、按小額訴訟程序之第二審判決，依上訴意旨足認上訴為無理
    由者，得不經言詞辯論為之；又第二審法院認為上訴為無理
    由者，應為駁回之判決，民事訴訟法第436條之29第2款、第
    436條之32第2項準用第449條第1項定有明文。經查，上訴人
    於原審起訴係基於民法第269條第1項規定及「委託同意書」
    之記載為請求權基礎。此有上訴人於原審所具起訴狀及意見
    狀可稽（見原審卷4至5頁、22至24頁）。惟查，系爭「委託
    同意書」上載明：「『我本人Widyawati』（即該印尼籍女
    傭）在台工作期間，同意『由僱主代理』（即被上訴人）每
    月國外欠款之費用。匯款給頂好資源管理顧問有限公司．．
    ．期滿，離境時，扣除該繳交的稅金費用後連同定存全數交
    給『本人』（即印尼籍女傭）」。另委託同意書下方並由該
    印尼籍女傭簽名及捺指印，此有上訴人所具委託同意書附於
    原審卷宗可稽（見原審卷第9頁）。足見負匯款予上訴人之
    義務者，並非被上訴人，而係該印尼籍女傭，被上訴人並無
    負直接給付上訴人之義務，僅係代理其匯款而已，此項與民
    法第269條第1項規定利益第三人契約迥然不同。故原審判決
    據此認定系爭委託同意書之契約當事人並非兩造，而係上訴
    人與該印尼籍女傭，該委託同意書亦非第三人利益契約，上
    訴人對被上訴人並無直接請求給付扣款之權，且依該同意書
    意旨以觀，被上訴人亦無承擔印尼籍女傭Widyawati對上訴
    人之債務，故認上訴人之訴為無理由，判決駁回上訴人本件
    請求，自無違背法令、判例之情形。再按，對於小額程序之
    第一審裁判，非以其違背法令為理由，不得為之，民事訴訟
    法第426之24第1、2項定有明文；又此所謂之判決違背法令
    係指同法第468、469條第1至5款之事由，並不包含判決不備
    理由在內，此觀同法第436條之32第2項規定自明，是上訴人
    謂原審判決理由不備云云，自不得作為上訴事由，從而依其
    上訴意旨，足認其上訴為無理由，爰不經言詞辯論，逕以判
    決駁回之。
三、上訴人之上訴既經判決駁回，第二審訴訟費用1,500元自應
    由上訴人負擔，故本件訴訟費用額，爰確定如主文第2項所
    示。
四、據上論結，本件上訴無理由，依民事訴訟法第436條之29第2
    款、第436條之32第2項、第449條第1項、第436條之19第1項
    、第78條，判決如主文。
中　　華　　民　　國　　94　　年　　4 　　月　　19　　日
                  民事民二庭審判長  法　官  楊絮雲
                 　　　　　　　　　 法　官　洪純莉
                                    法  官  黃雯惠
以上正本係照原本作成。
本判決不得上訴。
中　　華　　民　　國　　94　　年　　4 　　月　　19　　日
                                    書記官　林玗倩
